臺灣桃園地方法院刑事判決　　　　　　 101年度簡上字第38號
上　訴　人　臺灣桃園地方法院檢察署檢察官
被　　　告　劉翰
上列上訴人因被告傷害案件，不服本院民國100年12月6日100年
度審簡字第444號第一審判決（追加起訴案號：100年度偵字第
16398號），提起上訴，本院管轄之第二審合議庭判決如下：
    主  文
上訴駁回。
    事實及理由
一、案經本院審理結果，綜觀原審認事用法暨刑罰量度均無不合
    始予維持，爰引用附件原審判決書所記載之事實、證據及理
    由外，茲補充：
  (一)按醫師執行醫療業務時，不論患者係因病尋求診療或因特殊
    目的就醫，醫師於診療過程中依醫師法規定亟務製作病歷，
    該病歷之製作乃屬醫師於醫療業務過程中所須製作之紀錄文
    書，何況每一醫療行為性屬可分，就接續之看診行為構成醫
    療業務行為，其中或有出於訴訟目的例如被毆傷而尋求醫師
    之治療，對醫師而言俱屬醫療業務行為之一部分，便應依法
    製作病歷，是該病歷仍屬業務上所製作之紀錄文書，當與通
    常醫療行為所製作之病歷無殊，自屬刑事訴訟法第159條之4
    第2款所稱從事業務之人於業務上所須製作之紀錄文書，又
    診斷證明書係依病歷所轉錄之證明文書，故屬同法同一條款
    之證明文書無訛（最高法院97年度台上字第666號刑事判決
    意旨參照），承論財團法人天主教聖保祿修女會醫院診斷證
    明書，既無顯不可信之情事，揆照前揭法條規定與最高法院
    判決見解，得為證據；次論證人即被害人江正芳於檢察官偵
    訊中所為之陳述，著屬被告劉翰以外之人於審判外之言詞
    陳述，但經具結在案（見檢方偵字卷第44頁），衡諸被告於
    本院準備程序中言及放棄行使詰問權甚者捨棄傳訊該名證人
    （見本院簡上字卷第27頁背面），誠無不當剝奪被告詰問權
    之行使（最高法院96年度台上字第4064號、95年度台上字第
    6675號刑事判決意旨參照），更無顯不可信之情形，依刑事
    訴訟法第159條之1第2項規定，洵備證據能力；再論證人即
    被告之母孫桂珍於司法警察調查中所為之證詞、檢察事務官
    勘驗筆錄上載文字描述，亦屬被告以外之人於審判外之言詞
    或書面陳述，忖度當事人於本院審理中未起爭執（見本院簡
    上字卷第56頁背面），並得被告於本院準備程序中同意納為
    證據使用（見本院簡上字卷第27頁背面），本院檢視各該陳
    述作成時之情況要無不妥之處，適為本案證據，依刑事訴訟
    法第159條之5第1項規定，可執為證；至論蒐證照片、監視
    錄影畫面翻拍照片、監視錄影畫面翻拷光碟，乃以機械方式
    所留存之畫面與紀錄物品，則係非供述性證據，即無傳聞法
    則之適用，另乏違背法定程序取得之情由，依刑事訴訟法第
    158條之4反面規定，遂具證據能力。
  (二)訊據被告於本院審理中固坦承原係徒手繼而手持安全帽揮擊
    被害人之事實（見本院簡上字卷第58頁），惟矢口否認有何
    傷害被害人抑或毀損被害人之物品等犯行，辯稱：伊遭被害
    人動手毆打、擔憂避免母親一同被毆才會自衛還擊，別無損
    壞被害人之眼鏡鏡架、安全帽護目鏡等舉云云。經查：原審
    判決書加以敘列之全部犯罪事實，咸得證人江正芳於檢察官
    偵訊中結證綦詳（見檢方偵字卷第42頁至第43頁），況經證
    人孫桂珍於警詢中描述被告接連毆擊被害人之情無誤，而就
    其等證詞有關被告逞兇傷人之主要內容互核契合，俾信其等
    所述被告傷害被害人之經過非虛，可昭被告飾詞遮掩係圖自
    免於責甚明，被告所辯不值採信；再者，被害人未曾先行動
    手觸碰被告或被告之母，不過稍加揮手似為揮除被告抽菸吐
    向被害人身前之菸塵，以致觸怒被告便遭痛毆倒地，此節復
    經受命法官當庭勘驗監視錄影畫面翻拷光碟呈現本案發生衝
    突始末之過程探究無訛，附有本院勘驗筆錄資佐（見本院簡
    上字卷第34頁至第50頁），細研整段監視錄影畫面毫無被告
    空言主張正當防衛之前提存在跡象，權以非供述證據相較供
    述證據評價上為強之優勢證據特性（最高法院96年度台上字
    第1626號、98年度台上字第5500號刑事判決意旨參照），適
    足推翻證人孫桂珍於警詢中偏頗袒護其子所陳附和正當防衛
    一說之訛詞，益彰被告行兇所具之傷害犯意，同時易見被告
    聲請傳喚證人孫桂珍企謀呼應其說之舉徒令現無疑義之待證
    事實增添混淆真相之偽證風險，前開證據委無調查之必要，
    本院自當駁回被告調查該項證據之聲請；此外，尚有財團法
    人天主教聖保祿修女會醫院診斷證明書、檢察事務官勘驗筆
    錄、蒐證照片、監視錄影畫面翻拍照片、監視錄影畫面翻拷
    光碟為憑，上列證據揚示情節盡皆一致，得徵被告所為傷害
    、毀損犯行灼然。從而，本案事證臻達明確，被告犯行堪以
    認定。
二、核被告所為，係犯刑法第354條毀損器物、第277條第1項普
    通傷害等罪，又其以一行為造成被害人受傷、被害人之眼鏡
    鏡架與安全帽護目鏡遭損，須論想像競合犯而從一重之普通
    傷害罪處斷。原審同此認定，進之適用簡易判決處刑程序，
    依刑法第354條、第277條第1項、第55條、第41條第1項前段
    及刑法施行法第1條之1第1項、第2項前段規定，顧念被告僅
    只不滿被害人揮手姿態卻逕施暴之劣徑、犯後曾對原審坦承
    犯行之態度等節，且思被告犯罪之動機、目的、手段、被害
    人所受之傷勢、未能達成和解取得被害人之諒宥等情，判處
    有期徒刑3月，兼予諭知易科罰金之折算標準。按量刑輕重
    份屬事實審法院得依職權所為自由裁量之事項，苟未逾越法
    定刑度，若經法院權以刑法第57條各款情形，不得遽批違法
    （最高法院72年台上字第6696號判例意旨參照）。遍閱原審
    量刑業就判決時之具體情事詳加整體觀察、綜合研判，既未
    逾越法定刑度，更無偏執一端，難認原審量刑有何輕重相差
    懸殊可謂失出或失入以致違法或失當之處。檢察官循從被害
    人之主張上訴請求改判重刑，乃執被害人受戕極鉅、被告目
    無法紀素來透過暴力解決爭端、未能達成和解賠償損害為由
    ，以迄論告強調被告翻異前對原審所為之自白致使原審判決
    書所載被告供陳犯行之良好態度不復再現，然查原審洵就檢
    察官上訴敘述之各該情形俱已逐一載入原審判決書作為量刑
    之參考（見卷附原審判決書），儘管被告改稱否認甚至捏造
    他情反口狡賴，析諸刑法第57條第10款所定犯罪後之態度該
    項量刑標準，絕不包括被告行使防禦權而為自由陳述、辯明
    或辯護之態度，自不得以被告否認或抗辯之話語與法院依職
    權認定之事實兩者歧異即下負面評價採為量刑畸重標準之一
    （最高法院97年度台上字第6725號刑事判決意旨參照），可
    知被告嗣後另作之辯解雖不足取，仍難動搖原審全面思忖各
    該情節方予量刑之妥善性，是悉檢察官上訴單以歷經原審權
    衡刑度所斟刑罰酌量情狀等節持見，稽之前揭判例意旨，為
    無理由，故應駁回。
據上論斷，應依刑事訴訟法第455條之1第1項、第3項、第368條
、第373條，判決如主文。
本案經檢察官林郁芬到庭執行職務。
中    華    民    國   100    年    4     月    17    日
                  刑事第一庭  審判長法  官  謝順輝
                                    法  官  林虹翔
                                    法  官  俞力華
以上正本證明與原本無異。
不得上訴。
                                    書記官  資念婷
中    華    民    國   101    年    4     月    19    日
附錄本案論罪科刑法條
中華民國刑法第277條
（普通傷害罪）
傷害人之身體或健康者，處3年以下有期徒刑、拘役或1,000元以
下罰金。
犯前項之罪因而致人於死者，處無期徒刑或7年以上有期徒刑；
致重傷者，處3年以上10年以下有期徒刑。
中華民國刑法第354條
（毀損器物罪）
毀棄、損壞前2條以外之他人之物或致令不堪用，足以生損害於
公眾或他人者，處2年以下有期徒刑、拘役或500元以下罰金。